【裁判字號】    97,裁,2004
【裁判日期】    970327
【裁判案由】    新型專利舉發
【裁判全文】
最  高  行  政  法  院  裁  定
                                     97年度裁字第02004號
上  訴  人  甲○○
被 上訴 人  經濟部智慧財產局
代  表  人  王美花
被 上訴 人  乙○○
上列當事人間新型專利舉發事件，上訴人對於中華民國96年12月
20日臺北高等行政法院96年度訴字第1209號判決，提起上訴，本
院裁定如下：
    主  文
上訴駁回。
上訴審訴訟費用由上訴人負擔。
    理  由
一、按對於高等行政法院判決之上訴，非以其違背法令為理由，
    不得為之，行政訴訟法第242條定有明文。依同法第243條第
    1項規定，判決不適用法規或適用不當者，為違背法令；而
    判決有同條第2項所列各款情形之一者，為當然違背法令。
    是當事人對於高等行政法院判決上訴，如依行政訴訟法第
    243條第1項規定，以高等行政法院判決有不適用法規或適用
    不當為理由時，其上訴狀或理由書應有具體之指摘，並揭示
    該法規之條項或其內容；若係成文法以外之法則，應揭示該
    法則之旨趣；倘為司法院解釋或本院之判例，則應揭示該判
    解之字號或其內容。如以行政訴訟法第243條第2項所列各款
    情形為理由時，其上訴狀或理由書，應揭示合於該條項各款
    之事實。上訴狀或理由書如未依此項方法表明，或其所表明
    者與上開法條規定不合時，即難認為已對高等行政法院判決
    之違背法令有具體之指摘，其上訴自難認為合法。
二、本件上訴人對於高等行政法院判決上訴，係主張：上訴人之
    代理人曾於被上訴人面詢時，對該實物之真正有質疑。因舉
    發人始終提不出統一發票、進出口報單等以證明該實物之真
    正，該實物之證據能力自應懷疑，訴願決定未予說明，有違
    舉發審查標準，原審未察，致事實與判決不符，判決理由矛
    盾。又原判決未能舉證該產品之配件（固定座）可能遭改變
    內部結構，遽以此實物為關聯性證據而為上訴人不利之判決
    ，亦有違誤等語，為其理由。
三、本院查：觀之上訴人所陳上述理由，無非係重述其在原審業
    經主張而為原判決摒棄不採之陳詞，就原審依其取捨證據之
    職權行使，所為系爭專利係運用申請前既有之技術或知識，
    為熟習該項技術者所能輕易完成且未能增進功效，系爭專利
    不具進步性之事實認定，泛言其不適用法令、理由矛盾，而
    非具體表明合於不適用法規、適用法規不當、或行政訴訟法
    第243條第2項所列各款之事實，難認對原判決之如何違背法
    令已有具體之指摘。依首揭規定及說明，應認其上訴為不合
    法，應予駁回。
四、依行政訴訟法第249條第1項前段、第104條、民事訴訟法第
    95條、第78條，裁定如主文。
中    華    民    國    97    年    3     月    27    日
                    最高行政法院第一庭
                        審判長法官  鄭  淑  貞
                              法官  黃  清  光
                              法官  吳  明  鴻
                              法官  鄭  小  康
                              法官  帥  嘉  寶
以  上  正  本  證  明  與  原  本  無  異
中    華    民    國    97    年    3     月    28    日
                              書記官  阮  思  瑩


司法院資訊處製作；財團法人民間司法改革基金會備份。
